【裁判字號】    94,易,1138
【裁判日期】    950828
【裁判案由】    竊盜
【裁判全文】
臺灣高雄地方法院刑事判決              94年度易字第1138號
公  訴  人  臺灣高雄地方法院檢察署檢察官
被      告  甲○○
上列被告因竊盜案件，經檢察官提起公訴（94年度偵緝字第995
號），本院判決如下：
    主  文
甲○○連續結夥三人以上、踰越牆垣、於夜間侵入住宅竊盜，處
有期徒刑拾月。
    事  實
一、甲○○與丙○○（起訴書誤載為李晨曦。民國74年1 月7 日
    出生，行為時已滿18歲。另經本院94年度易字第1419號判決
    確定）基於意圖為自己不法所有之竊盜概括犯意聯絡，先於
    93年7 月8 日凌晨零時許，同往丁○○位於高雄市左營區民
    德新村2 號住宅圍牆外，由丙○○徒手翻越該住宅後門牆垣
    後，開啟大門使甲○○進入。二人侵入上開住宅後，共同徒
    手竊取丁○○所有之筆記型電腦1 台、DVD 放映機1 台、仁
    寶牌行動電話1 支、洋酒2 瓶、數位相機1 台、蛇年金飾1
    只。得手後將蛇年金飾1 只，交由丙○○及甲○○胞姊乙○○（67年12月27日出生，行為時已滿18歲。另經臺灣高等法
    院高雄分院94年度上易字第801 號判決確定）持往高雄市左
    營區果貿社區「金沙美珠寶銀樓」，以新臺幣（下同）1,28
    0 元之價格，售予該銀樓負責人楊可合（另經臺灣高雄地方
    法院檢察署檢察官以93年度偵字第22036 號為不起訴處分確
    定）；其餘贓物則由甲○○持往不詳處所典當後，得款共同
    花用。
二、甲○○、丙○○承前概括犯意聯絡，並與乙○○基於意圖為
    自己不法所有之竊盜犯意聯絡，復於93年7 月21日凌晨1 時
    許，同往丁○○之上址住宅外，由乙○○及甲○○藉故邀出
    丁○○在該住宅門口交談，丙○○則乘機徒手翻越該住宅後
    門圍牆，侵入屋內竊取丁○○所有之皮夾1 只（內有丁○○
    之國民身分證、機車駕駛執照、車號ZJB －071 之機車行車
    執照各1 張；第一商業銀行、復華商業銀行信用卡各1 張）
    ；MOTOROLA牌V600型行動電話1 支（含藍芽耳機1 個，行動
    電話序號為：000000000000000 號）、現金3,000 元。丙○○得手後復翻越圍牆離去，與甲○○、乙○○會合，由甲○○及乙○○將上開MOTOROLA牌V600型行動電話1 支（含藍芽
    耳機1 個）持往高雄市○○區○○路2 號「聯閣通訊行」，
    以5,500 元之價格，售予不知情之上開通訊行負責人林佳慧
    。嗣因丁○○發現物品失竊，報警處理循線查獲。
三、案經高雄市政府警察局左營分局報請臺灣高雄地方法院檢察
    署檢察官偵查起訴。
    理  由
一、本件被告所犯為死刑、無期徒刑、最輕本刑為3 年以上有期
    徒刑以外之罪，其於準備程序進行中，就被訴事實為有罪之
    陳述，經本院告知簡式審判程序之旨，並聽取被告及檢察官
    之意見後，合議庭認宜進行簡式審判程序，爰依刑事訴訟法
    第273 條之1 第1 項規定，裁定由受命法官獨任進行簡式審
    判程序，合先敘明。
二、前揭事實，業據被告於本院審理中坦白承認（見本院卷第17
    9 、190 頁），且經證人即告訴人丁○○於警詢中指訴綦詳
    （左營分局警卷第12、13頁）、證人即另案被告丙○○、乙○○於警詢中證述明確（同上警卷第1 至8 頁），互核大致
    相符。此外，並有告訴人簽具之贓物認領保管單1 份、另案
    被告乙○○出售贓物時填具之手機讓渡切結書1 份、贓物照
    片2 幀在卷可佐（同上警卷第27、38、39頁），足認被告前
    開自白核與事實相符，堪予採信。本件事證明確，被告犯行
    洵堪認定，應予依法論科。
三、按刑法上所謂「夜間」，指日出前、日沒後。本件被告行竊
    時間分別為凌晨零時及凌晨1 時，自屬夜間無疑。次按刑法
    第321 條第1 項第4 款所謂結夥三人以上，係指在場共同實
    施或在場參與分擔實施竊盜犯罪之共犯確有三人以上，全體
    俱有犯意，且俱有責任能力而言（最高法院76年臺上字第72
    10號、46年臺上字第531 號、第366 號、37年臺上字第2454
    號判例意旨參照）。本件被告甲○○係70年6 月29日出生、
    另案被告丙○○係74年1 月7 日出生、乙○○則係67年12月
    27日出生，各有年籍資料在卷為憑（見左營分局警卷第6 、
    7 頁）。渠等就事實欄第二段所示之犯行，於行為時（93年
    7 月21日）均已滿18歲，俱有責任能力，且均有竊盜犯意，
    並由甲○○、乙○○姊弟二人誘出屋主，以利丙○○入內行
    竊，三人均在場參與分擔竊盜犯罪之實施，自屬結夥三人以
    上竊盜。又共同正犯在犯意聯絡範圍內之行為，應同負全部
    責任，則被告甲○○、另案被告乙○○自應就另案被告丙○○踰越牆垣竊盜部分同負其責。另按行為後法律有變更者，
    適用行為時之法律。但行為後之法律有利於行為人者，適用
    最有利於行為人之法律，刑法第2 條第1 項定有明文。又有
    關新舊法之比較，應就罪刑有關之共犯、未遂犯、想像競合
    犯、牽連犯、連續犯、結合犯以及累犯加重、自首減輕暨其
    他法定加減原因與加減例等一切情形，綜其全部罪刑之結果
    而為比較（最高法院95年第8 次刑事庭會議決議參照）。本
    件被告行為後，刑法第56條連續犯之規定，業於94年2 月2
    日修正刪除，並於95年7 月1 日施行，雖非犯罪構成要件之
    變更，但顯已影響行為人刑罰之法律效果，自屬法律有變更
    。經比較新舊法之結果，被告先後二次竊盜犯行，以適用修
    正前刑法第56條連續犯之規定，以一罪論並加重其刑，對被
    告較為有利。
四、核被告所為，如事實欄第一段所示之犯行，係犯刑法第321
    條第1 項第1 、2 款之踰越牆垣、於夜間侵入住宅竊盜罪；
    如事實欄第二段所示犯行，係犯同條項第1 、2 、4 款之結
    夥三人以上、踰越牆垣、於夜間侵入住宅竊盜罪。被告就事
    實欄第一段所示之犯行，與另案被告丙○○間有犯意聯絡及
    行為分擔；就事實欄第二段所示之犯行，亦與另案被告丙○○、乙○○間，有犯意聯絡及行為分擔，應分別論以共同正
    犯。又被告前後二次加重竊盜犯行，時間緊接，觸犯構成要
    件相同之罪名，顯係基於概括犯意反覆為之，為連續犯，應
    依修正前刑法第56條之規定以情節較重之結夥三人以上、踰
    越牆垣、於夜間侵入住宅竊盜一罪論，並依法加重其刑。檢
    察官於聲請簡易判決處刑書中雖漏未記載刑法第321 條第1
    項第4 款之規定，惟既已於犯罪事實欄載明被告前開結夥三
    人以上竊盜之事實，應認此部分事實業經起訴，自應由本院
    加以審判並補充上開法條，附此敘明。
五、審酌被告年輕力壯，身心健全，不思循正當途徑賺取金錢，
    竟結夥三人以上、踰越牆垣、於夜間侵入他人住宅竊取財物
    ，變賣花用，除造成被害人之財物損失外，復破壞居住安寧
    ，造成被害人心理之恐慌，影響社會治安甚鉅；且所竊筆記
    型電腦、DVD 放映機、行動電話、數位相機、金飾及洋酒等
    物，價值非微，所生損害不輕，實應重懲；惟念其終能坦承
    犯行，已有悔改之意，犯罪後態度尚可等一切情狀，量處如
    主文所示之刑，以示懲儆。
據上論斷，應依刑事訴訟法第273 條之1 第1 項、第299 條第1
項前段，刑法第2 條第1 項、第28條、修正前刑法第56條、刑法
第321 條第1 項第1 款、第2 款、第4 款，判決如主文。
中    華    民    國    95    年    8     月    28    日
                  刑事第六庭    法  官  林柏壽
以上正本證明與原本無異。
如不服本判決，應於收受送達後10日內向本院提出上訴書狀。
中    華    民    國    95    年    8     月    28    日
                                書記官  林國龍
附錄本案論罪科刑法條
中華民國刑法第321 條
（加重竊盜罪）
犯竊盜罪而有左列情形之一者，處6 月以上、5 年以下有期徒刑
：
一  於夜間侵入住宅或有人居住之建築物、船艦或隱匿其內而犯
    之者。
二  毀越門扇、牆垣或其他安全設備而犯之者。
三  攜帶兇器而犯之者。
四  結夥三人以上而犯之者。
五  乘火災、水災或其他災害之際而犯之者。
六  在車站或埠頭而犯之者。
前項之未遂犯罰之。


司法院資訊處製作；財團法人民間司法改革基金會備份。
